ACORDAO-COMPLETO-2353489

ACÓRDÃO DE RELAÇÃO

ACÓRDÃO DE RELAÇÃO 3291/2019 ATA 15/2019 - SEGUNDA CÂMARA

Acórdão 3291/2019-TCU-Segunda Câmara
Considerando que os presentes autos tratam de representação, com pedido de cautelar suspensiva, formulada pela Soll Serviços, Obras e Locações Ltda. em face do Pregão Eletrônico nº 86/2018 conduzido pelo Banco do Nordeste do Brasil S.A. (BNB) para a contratação dos serviços de limpeza e conservação em prol das unidades da instituição no Estado de Pernambuco, aí incluído o fornecimento de materiais, sob o valor total de R$ 144.455,97, tendo o prazo de vigência do subsequente contrato sido estipulado para o período de 30 meses prorrogáveis por igual período;
Considerando que o objeto do aludido certame foi adjudicado à Interativa Empreendimentos e Serviços de Limpeza e Construções Ltda. e homologado em 09/04/2019;
Considerando que a ora representante alegou, em suma, que a proposta apresentada pela Interativa conteria alguns itens de custo com a evidência de inexequibilidade do preço ofertado e, por esse prisma, solicitou a concessão da aludida cautelar suspensiva sobre os atos de classificação, adjudicação e homologação do certame em prol da empresa vencedora, além dos atos inerentes ao subsequente contrato;
Considerando, todavia, que a jurisprudência do TCU (v. g.: Acórdão 673/2017-TCU-Plenário) teria se firmado no sentido de que “a inexequibilidade de valores referentes a itens isolados da planilha de custos não caracteriza motivo suficiente para a desclassificação de proposta com fundamento no §3º c/c inciso II, art. 48 da Lei nº 8.666/1993, pois o juízo sobre a inexequibilidade, em regra, tem como parâmetro o valor global da proposta”;
Considerando, ainda, que a jurisprudência do TCU (v. g.: Acórdão 330/2012-TCU-Plenário) também prevê que “não cabe a este Tribunal levantar elementos para avaliar suposta inexequibilidade de propostas licitatórias”, já que “esse exame cabe ao próprio órgão contratante”;
Considerando que, no bojo do recurso formulado dentro do Pregão Eletrônico nº 86/2018, o BNB teria enfrentado essas mesmas questões suscitadas pela ora representante e, ao fim, teria considerado o preço exequível;
Considerando, assim, que, em consonância com a jurisprudência do TCU (v. g.: Acórdão 330/2012-TCU-Plenário) , tendo a administração se pronunciado conclusivamente sobre a exequibilidade do preço ofertado, não se vislumbraria a necessidade de o TCU atuar sobre o mérito do presente feito;
Considerando que, diante dos elementos de convicção até aqui obtidos nos autos, a administração pública teria agido em conformidade com a jurisprudência do TCU e com a legislação aplicável, tendo oferecido o contraditório à empresa sobre de alguns itens da planilha de formação de preços;
Considerando, portanto, que, em vez da suscitada improcedência, o TCU pode considerar prejudicada a apreciação de mérito da presente representação;
Os Ministros do Tribunal de Contas da União, reunidos em Sessão de 2ª Câmara, ACORDAM, por unanimidade, com fundamento nos arts. 143, inciso V, alínea “a”, 235, 237, inciso VII e parágrafo único, e 250, inciso I, do Regimento Interno do TCU, aprovado pela Resolução nº  246, de 2011, em conhecer da presente representação para, no mérito, considerá-la prejudicada, diante dos elementos de convicção até aqui obtidos nos autos, dando por prejudicado, também, o pedido de cautelar suspensiva formulado pela ora representante, e prolatar as determinações abaixo indicadas, de acordo com os pareceres emitidos nos autos:
1. Processo TC-Processo 007.809/2019-0 (REPRESENTAÇÃO) 
	1.1. Representante: Soll Serviços, Obras e Locações Ltda. (CNPJ 00.323.090/0001-51) .
	1.2. Entidade: Banco do Nordeste do Brasil S.A.
	1.3. Relator: Ministro-Substituto André Luís de Carvalho.
	1.4. Representante do Ministério Público: não atuou.
	1.5. Unidade Técnica: Secretaria de Controle Externo de Aquisições Logísticas (Selog) .
	1.6. Representação legal: Alexandre Dimitri Moreira de Medeiros (OAB/PE 20.305-D) , representando a Soll Serviços Obras e Locações Ltda.
	1.7. Determinar que a Selog adote as seguintes medidas:
	1.7.1. dê ciência deste Acórdão à representante e ao Banco do Nordeste do Brasil S.A, nos termos do art. 169, § 1º, do RITCU; e
	1.7.2. arquive os presentes autos

Segunda Câmara

Banco do Nordeste do Brasil S.A.

Soll Serviços, Obras e Locações Ltda. (CNPJ 00.323.090/0001-51).

ANDRÉ DE CARVALHO

Alexandre Dimitri Moreira de Medeiros (OAB/PE 20.305-D), representando a Soll Serviços Obras e Locações Ltda.

Não atuou.

REPRESENTAÇÃO (REPR)

Secretaria de Controle Externo de Aquisições Logísticas (Selog).